Minutes et répertoires du notaire Félix LAIR, 3 avril 1637 - 16 janvier 1646 (étude XII)
Archives nationales
- Minutes de Félix LAIR, 1637 - 30 juin 1646; MC/ET/XII/67 - MC/ET/XII/84
  - Minutes. 1644, janvier - juin, janvier - juin 1644; MC/ET/XII/79
    - Obligation par Jean Denis, maître facteur d'instruments de musique, demeurant rue Saint-Denis, paroisse Saint-Jacques-de-la-Boucherie, à Jacques Champion, écuyer, sieur de Chambonnières, gentilhomme ordinaire de la chambre du roi, de 400 livres payables à volonté., 16 juin 1644 - 22 février 16
      1645, 22 février. Quittance de remboursement de ladite somme.
      Documents du Minutier central concernant l'histoire de la musique (1600-1650), par Madeleine Jurgens, tome II [études XI à XX, 1900 actes], Paris, Archives nationales, 1974, p. 745 (instrument de recherche imprimé dématérialisé, certaines notices sont plus détaillées dans la version intégrale accessible en ligne par la rubrique 'Autres instruments de recherche', voir contexte dans le Plan d’orientation général - Notaires de Paris, guides thématiques du Minutier).
    - Testament de François, comte Brembaty, ambassadeur du duc de Mantoue., 27 septembre 1644; MC/ET/XII/79
      testament; Mantoue (Italie); Brembaty, François (comte); Carlo (duc de Mantoue et du Monferrat, 1629-1665); ambassadeur
  - Minutes. 1644, juillet - décembre, juillet - décembre 1644; MC/ET/XII/80
    - Bail pour 3 ans par Claude Le Ragois, seigneur de Bretonvilliers, conseiller du roi en ses conseils d'État et Finances, demeurant île Notre-Dame rue de Bretonvilliers, à Sévin Charbonnet, maître peintre, demeurant sur le quai de Bourbon, d'une maison au milieu du pont de pierre de l'île Notre-Dame [pont Marie], ' la treizième, aval l'eaue ', comprenant un corps de logis avec boutique, arrière-boutique avancée sur le manteau de la rivière, deux chambres carrées et la troisième lambrissée, petit grenier et aisances, au loyer annuel de 500 l., 20 octobre 1644; MC/ET/XII/80
      Documents du Minutier central concernant les peintres, sculpteurs et graveurs au XVIIe siècle (1600-1650), par Marie-Antoinette Fleury et Martine Constans, tome II [études XI à XX, 2445 actes], Paris, Archives nationales, 2010, notice n°488 (instrument de recherche imprimé dématérialisé, certaines notices sont plus détaillées dans la version intégrale accessible en ligne par la rubrique 'Autres instruments de recherche', voir contexte dans le Plan d’orientation général - Notaires de Paris, guides thématiques du Minutier).
    - Contrat de mariage entre Joseph Andelzy Tinder, marchand épicier, natif d'Alger, faisant profession de la religion catholique, demeurant en la maison du curé de Saint-Sulpice, et Marie Renard, fille de défunt Martin Renard, maître ceinturier, et de Marie Maheu, remariée à Jean Buron, sieur du Breuil, maître joueur d'instruments, demeurant rue et paroisse Saint-Louis. Parmi les témoins de la fiancée, figure Paul Buron, joueur d'instruments, beau-frère., 26 octobre 1644; MC/ET/XII/80
      Documents du Minutier central concernant l'histoire de la musique (1600-1650), par Madeleine Jurgens, tome II [études XI à XX, 1900 actes], Paris, Archives nationales, 1974, p. 502 (instrument de recherche imprimé dématérialisé, certaines notices sont plus détaillées dans la version intégrale accessible en ligne par la rubrique 'Autres instruments de recherche', voir contexte dans le Plan d’orientation général - Notaires de Paris, guides thématiques du Minutier).
    - Vente par Pierre Datelin, joueur d'instruments, à Jean Le Roux, marchand mercier, demeurant rue Saint-Germain-l'Auxerrois, de tous les bois de charpenterie lui appartenant et se trouvant dans la cour des Bernardins, à charge de les enlever demain, moyennant 15 deniers le pied de long dudit bois, 6 novembre 1644 - 7 novembre 1644; MC/ET/XII/80
      1644, 7 novembre. Déclaration de Jean Le Roux, selon laquelle il a enlevé la quantité de 108 toises revenant à 42 livres qu'il promet payer avant la mi-Carême.
    - Obligation par Edme Delisle, peintre, et sa femme, Michelle Gaultier, demeurant maison du sieur Contesse en l'île Notre-Dame, envers Pierre Dorot, marchand de vins, demeurant rue Beaubourg, Au Pied de biche, de 450 l. faisant le reste des 600 l. dues, dont 200 l. remboursables dans un mois, le reste à la Saint-Jean-Baptiste. À la suite: - 1645, 27 janvier.- Quittance de 200 l. - 1645, 25 août.- Quittance de 250 l., 27 décembre 1644; MC/ET/XII/80
      Documents du Minutier central concernant les peintres, sculpteurs et graveurs au XVIIe siècle (1600-1650), par Marie-Antoinette Fleury et Martine Constans, tome II [études XI à XX, 2445 actes], Paris, Archives nationales, 2010, notice n°629 (instrument de recherche imprimé dématérialisé, certaines notices sont plus détaillées dans la version intégrale accessible en ligne par la rubrique 'Autres instruments de recherche', voir contexte dans le Plan d’orientation général - Notaires de Paris, guides thématiques du Minutier).
    - Inventaire après décès de Georges Cornuty, docteur en médecine, demeurant en l'Ile Notre-Dame., 28 mars 1645; MC/ET/XII/80
      inventaire après décès; Notre-Dame (île); Cornuty, Georges; docteur d'université
  - Minutes. 1645, janvier - juin, janvier - juin 1645; MC/ET/XII/81
    - Décharge réciproque par Pierre Datelin, et par Antoine Simonin, joueurs d'instruments, demeurant au faubourg Saint-Germain-des-Prés, de l'intérêt civil auquel ils pouvaient prétendre en raison des excès échangés entre eux., 27 mars 1645; MC/ET/XII/81
      Documents du Minutier central concernant l'histoire de la musique (1600-1650), par Madeleine Jurgens, tome II [études XI à XX, 1900 actes], Paris, Archives nationales, 1974, p. 520 (instrument de recherche imprimé dématérialisé, certaines notices sont plus détaillées dans la version intégrale accessible en ligne par la rubrique 'Autres instruments de recherche', voir contexte dans le Plan d’orientation général - Notaires de Paris, guides thématiques du Minutier).
    - Obligation par Germain Clérin, bourgeois de Paris, demeurant sur le pont Marie, envers Hélène Pasquier, veuve de René Mauboussin, de 69 livres pour loyer d'une chambre garnie pendant deux mois et vingt jours et pour dépense de bouche. En présence de Marie Fleury, femme de Clérin, demeurant rue Saint-Antoine., 24 juin 1645; MC/ET/XII/81
      Documents du Minutier central des notaires de Paris, Le théâtre professionnel à Paris, 1600-1649, étude par Alan Howe, documents analysés par Madeleine Jurgens et Alan Howe [457 actes], transcriptions par Andrée Chauleur et Pierre-Yves Louis, Paris, Archives nationales, 2000, notice n° 413. (instrument de recherche imprimé dématérialisé dont la version intégrale est accessible en ligne par la rubrique 'Autres instruments de recherche', voir contexte dans le Plan d’orientation général - Notaires de Paris, guides thématiques du Minutier).
      obligation; Marie (pont); Saint-Antoine (rue); Clérin dit Villabé, Germain; Pasquier, Hélène; Mauboussin, René; Fleury, Marie
    - Contrat. Charles Jean, joueur d'instruments., 11 août 1645; MC/ET/XII/81
      Musique XVIIe siècle [2407 actes], par Madeleine Jurgens et le personnel du Minutier, 1954-1996 ( fichier papier entièrement dématérialisé; voir contexte dans le Plan d’orientation général - Notaires de Paris, guides thématiques du Minutier).
      contrat; musicien
  - Minutes. 1645, juillet - décembre, juillet - décembre 1645; MC/ET/XII/82
    - Mise en apprentissage par Vassien Moisy, marchand de vins à Saint-Germain-des-Près, rue des Fossés, de son fils Fery Moisy, pour trois années, chez Pierre Datelin dit Brioché, joueur d'instruments et de figures artificielles, demeurant quai des Ormes, qui promet de lui montrer ' son mestier, jeux et inventions dont il se mesle avecq la permission du roy', de le nourrir, de le loger et de le vêtir pendant les deux dernières années, sans débours de part ni d'autre., 3 juillet 1645; MC/ET/XII/82
      Documents du Minutier central concernant l'histoire de la musique (1600-1650), par Madeleine Jurgens, tome II [études XI à XX, 1900 actes], Paris, Archives nationales, 1974, p. 351 (instrument de recherche imprimé dématérialisé, certaines notices sont plus détaillées dans la version intégrale accessible en ligne par la rubrique 'Autres instruments de recherche', voir contexte dans le Plan d’orientation général - Notaires de Paris, guides thématiques du Minutier).
    - Caution donnée par Jean Sauvage, marchand fruitier et joueur d'instruments, et Françoise Bachet, sa femme, demeurant rue Traversine, à Noële Arnoult, femme de Samuel Boutinon, écuyer, sieur des Hayes, de la fidélité de Michel Duvault, fils de Jean Duvault et de Françoise Bachet qui s'engage au service de ladite Noële., 6 juillet 1645; MC/ET/XII/82
      Documents du Minutier central concernant l'histoire de la musique (1600-1650), par Madeleine Jurgens, tome II [études XI à XX, 1900 actes], Paris, Archives nationales, 1974, p. 648 (instrument de recherche imprimé dématérialisé, certaines notices sont plus détaillées dans la version intégrale accessible en ligne par la rubrique 'Autres instruments de recherche', voir contexte dans le Plan d’orientation général - Notaires de Paris, guides thématiques du Minutier).
    - Obligation par Antoine Berthault, peintre, et sa femme, Denise Archambault, demeurant à Villeneuve-sur-Bellot, en Brie, envers Jean Dubois, conseiller du roi et receveur des tailles en l'élection de Château-Thierry, demeurant en l'île Notre-Dame, pour 280 l., reliquat de compte de travaux de peintures et argent prêté, payables à la requête du créancier., 11 juillet 1645; MC/ET/XII/82
      Documents du Minutier central concernant les peintres, sculpteurs et graveurs au XVIIe siècle (1600-1650), par Marie-Antoinette Fleury et Martine Constans, tome II [études XI à XX, 2445 actes], Paris, Archives nationales, 2010, notice n°186 (instrument de recherche imprimé dématérialisé, certaines notices sont plus détaillées dans la version intégrale accessible en ligne par la rubrique 'Autres instruments de recherche', voir contexte dans le Plan d’orientation général - Notaires de Paris, guides thématiques du Minutier).
    - Consentement suivant lequel Charles Jean, joueur d'instruments, demeurant à la porte Saint-Marcel, permet que François Jullien, son alloué, aille servir Hector Passant, aussi joueur d'instruments, demeurant rue Traversine, pendant l'année moins sept jours à laquelle il est encore tenu par son contrat d'apprentissage, à la charge que ledit Passant lui fournira ses vivres et logement, et la somme de 48 livres, et ledit Jean continuera de lui enseigner son art., 11 août 1645; MC/ET/XII/82
    - Contrat d'apprentissage pour 5 ans au profit de Michel Marchand, âgé de 18 ans, entre sa mère, Angélique Linar, veuve de Germain Marchand, maître artillier, demeurant rue de Poitou, et Sévin Charbonnet, maître peintre, demeurant sur le pont Marie. Il sera logé, nourri, chauffé et recevra 30 l. à terme., 16 août 1645; MC/ET/XII/82
      Documents du Minutier central concernant les peintres, sculpteurs et graveurs au XVIIe siècle (1600-1650), par Marie-Antoinette Fleury et Martine Constans, tome II [études XI à XX, 2445 actes], Paris, Archives nationales, 2010, notice n°489 (instrument de recherche imprimé dématérialisé, certaines notices sont plus détaillées dans la version intégrale accessible en ligne par la rubrique 'Autres instruments de recherche', voir contexte dans le Plan d’orientation général - Notaires de Paris, guides thématiques du Minutier).
    - Contrat de mariage de la veuve de Jean Fossuet, joueur de luth., 19 janvier 1646; MC/ET/XII/82
      contrat de mariage; musicien
    - CHEVAUX (marché de) § Marché pour Jean Molé, sieur de Champlatreux, 15 mai 1646; MC/ET/XII/82
      marché
    - MOLÉ (Jean) seigneur de Champlastreux intendant de la justice, police, finances et vivres de l'Armée du Moy. § Marché de chevaux., 15 mai 1646; MC/ET/XII/82
      marché; Molé, Jean
  - Minutes. 1646, janvier - juin, janvier - juin 1646; MC/ET/XII/83
    1646, 1 à 16 janvier: actes dressés par Félix Lair.
    1646, 16 janvier à 30 juin: actes dressés par Jacques Goguier.
    - Obligation de 120 livres par Marie Hervé et Madeleine Béjart envers Sébastien Chanteloup., 15 janvier 1645; MC/ET/XII/83
      Obligation aux termes de laquelle Marie Hervé, veuve de Joseph Béjart, bourgeois de Paris, demeurant rue des Barrés, et Madeleine Béjart, sa fille, demeurant avec elle, reconnaissent devoir à Sébastien Chanteloup, bourgeois de Paris, demeurant rue Neuve-Saint-Honoré, absent, la somme de cent vingt livres à elles prêtées pour leurs affaires, payable dans six semaines.
      Madeleine Jurgens et Elisabeth Maxfield-Miller, Cent ans de recherches sur Molière, sur sa famille et sur les comédiens de sa troupe, Paris, Archives nationales, 1963, p. 263, notice n° XL (instrument de recherche imprimé dématérialisé, certaines notices sont plus détaillées dans la version intégrale accessible en ligne par la rubrique 'Autres instruments de recherche', voir contexte dans le Plan d’orientation général - Notaires de Paris, guides thématiques du Minutier).
      Madeleine Jurgens et Elisabeth Maxfield-Miller, Cent ans de recherches sur Molière, sur sa famille et sur les comédiens de sa troupe, Paris, Archives nationales, 1963, IV-860 p.
    - Contrat de mariage entre Jean Lévesque, tailleur d'habits, demeurant au Marché Palu, fils de défunt Claude Lévesque et de Léonarde Blanc, et Élisabeth Le Moyne, fille de Louis Le Moyne, maître de musique, et de Marguerite Potelet., 13 janvier 1646; MC/ET/XII/83
      Documents du Minutier central concernant l'histoire de la musique (1600-1650), par Madeleine Jurgens, tome II [études XI à XX, 1900 actes], Paris, Archives nationales, 1974, p. 462 (instrument de recherche imprimé dématérialisé, certaines notices sont plus détaillées dans la version intégrale accessible en ligne par la rubrique 'Autres instruments de recherche', voir contexte dans le Plan d’orientation général - Notaires de Paris, guides thématiques du Minutier).
  - Brevets. 1637 - 1644, MC/ET/XII/84
    1637, 1638, 1640 à 1644.
    brevet notarié
    - LAIGNEAU, (David) Médecin ordinaire du Roi. § Obligation, 6 février 1641; MC/ET/XII/84
    - Obligation par Paul Scarron, chanoine en l’église cathédrale du Mans, demeurant rue Saint-Honoré, paroisse Saint-Eustache, en la maison du Berceau d’or, envers maître (un blanc pour le prénom) de [Jean] La Font, conseiller et maître d’hôtel ordinaire du roi, demeurant en l’île Notre-Dame, paroisse Saint-Louis, de la somme de 1100 livres tournois à lui prêtée 'pour subvenir à ses affaires et nécessitez', remboursable en trois mois., 25 juillet 1643; MC/ET/XII/84
      Documents du Minutier central des notaires de Paris, Écrivains de théâtre, 1600-1649, étude par Alan Howe, documents analysés par Madeleine Jurgens et Alan Howe [195 actes], Paris, Archives nationales, 2005, notice n°135 (instrument de recherche imprimé dématérialisé dont la version intégrale est accessible en ligne par la rubrique 'Autres instruments de recherche', voir contexte dans le Plan d’orientation général - Notaires de Paris, guides thématiques du Minutier).
      obligation; Le Mans (Sarthe); Notre-Dame (île); Saint-Honoré (rue); Scarron, Paul (1610-1660); La Font, Jean; chanoine; maître d'hôtel; officier de la Bouche du roi (Ancien Régime)
- Répertoire(s) de Félix LAIR, 3 avril 1637 - 16 janvier 1646; MC/RE/XII/1
  - Répertoire. 1637, 3 avril - 1646, 16 janvier, 3 avril 1637 - 16 janvier 1646; MC/RE/XII/1
    Informations concernant le classement et la cotation:
    Le niveau inférieur de description, quand il existe, correspond aux mentions d'actes contenues dans le répertoire. Parmi celles-ci, certaines peuvent y être décrites, de manière plus ou moins détaillée. Pour consulter l'acte proprement dit, il convient de rechercher la cote au niveau des articles (registre ou liasse) des minutes du notaire (cote de type 'MC/ET').
    - Obligation: André Blays de Montigny., Janvier 1643; MC/RE/XII/1
      Informations concernant le classement et la cotation du document: Attention: la cote de répertoire (de type 'MC/RE') ne permet pas de consulter la minute de l'acte. Il convient de rechercher la cote de la minute (de type 'MC/ET') au niveau des articles (registre ou liasse) de minutes du notaire.
      L'accès aux images numérisées des pages du répertoire se fait au niveau de description supérieur (' Répertoire du notaire '), rubrique ' Consulter les archives numérisées associées'.
      Origine de l’information: Dépouillement intégral des actes des notaires de Paris conservés pour l'année 1643 réalisé par Bertrand Garnier, bénévole; les actes ont été analysés d'après les répertoires ou les actes originaux (lorsqu'il n'y avait pas de répertoire).
      Date de création de la notice: 2022
    - Obligation: Honoré Bonneau., Janvier 1643; MC/RE/XII/1
    - Testament: Claude Germain et Anne Guignard., Janvier 1643; MC/RE/XII/1
    - Quittance: Hiérosme Payen., Janvier 1643; MC/RE/XII/1
    - Quittance: Esme Perrault., Janvier 1643; MC/RE/XII/1
    - Quittance: François Perrault., Janvier 1643; MC/RE/XII/1
    - Quittance: Gilles Sanson., Janvier 1643; MC/RE/XII/1
    - Quittance: Benoist La Bedouche., Janvier 1643; MC/RE/XII/1
    - Inventaire: Sébastien Magnan., Janvier 1643; MC/RE/XII/1
    - Testament: André Magnan., Janvier 1643; MC/RE/XII/1
    - Mariage: Louis Pellé et Jeanne Fillion., Janvier 1643; MC/RE/XII/1
    - Bail: René Marchand et Magdelaine Despinay., Janvier 1643; MC/RE/XII/1
    - Bail: Pierre Monnerot., Janvier 1643; MC/RE/XII/1
    - Déclaration: René Marchand et Magdelaine Despinay., Janvier 1643; MC/RE/XII/1
    - Déclaration: Pierre Monnerot., Janvier 1643; MC/RE/XII/1
    - Subrogation: Julien Grandin., Janvier 1643; MC/RE/XII/1
    - Subrogation: Palamedes de Foudria., Janvier 1643; MC/RE/XII/1
    - Transport: Palamedes de Foudria., Janvier 1643; MC/RE/XII/1
    - Transport: Thomas Larcher., Janvier 1643; MC/RE/XII/1
    - Transport: Palamedes de Foudria., Janvier 1643; MC/RE/XII/1
    - Transport: Clément Mestivier., Janvier 1643; MC/RE/XII/1
    - Transport: François Gouffronneau., Janvier 1643; MC/RE/XII/1
    - Transport: Florent Peigné., Janvier 1643; MC/RE/XII/1
    - Marché: Guillaume Dupin., Janvier 1643; MC/RE/XII/1
    - Marché: N. Le Roy et Marthe Ravoisier., Janvier 1643; MC/RE/XII/1
    - Bail: François de Machaut., Janvier 1643; MC/RE/XII/1
    - Bail: Jean Marin., Janvier 1643; MC/RE/XII/1
    - Bail: François de Machaut., Janvier 1643; MC/RE/XII/1
    - Bail: Alexis Marin., Janvier 1643; MC/RE/XII/1
    - Transport: Palamedes de Foudria., Janvier 1643; MC/RE/XII/1
    - Transport: Thomas Larcher., Janvier 1643; MC/RE/XII/1
    - Substitution: Pierre Gruyn., Janvier 1643; MC/RE/XII/1
    - Substitution: Roland Gruyn., Janvier 1643; MC/RE/XII/1
    - Substitution: Mathurin Villette., Janvier 1643; MC/RE/XII/1
    - Vente: Magdelaine Despinay., Janvier 1643; MC/RE/XII/1
    - Vente: Louis Boucherat., Janvier 1643; MC/RE/XII/1
    - Déclaration: Magdelaine Despinay., Janvier 1643; MC/RE/XII/1
    - Déclaration: Louis Boucherat., Janvier 1643; MC/RE/XII/1
    - Vente: Angélique Dumont., Janvier 1643; MC/RE/XII/1
    - Vente: Robert Dumont., Janvier 1643; MC/RE/XII/1
    - Substitution: Pierre Gruyn., Janvier 1643; MC/RE/XII/1
    - Substitution: Roland Gruyn., Janvier 1643; MC/RE/XII/1
    - Substitution: Mathurin Villette., Janvier 1643; MC/RE/XII/1
    - Bail: Pierre Gruyn., Janvier 1643; MC/RE/XII/1
    - Bail: Roland Gruyn., Janvier 1643; MC/RE/XII/1
    - Bail: Mathurin Villette., Janvier 1643; MC/RE/XII/1
    - Inventaire: François Le Mercier., Janvier 1643; MC/RE/XII/1
    - Procuration: Michel de Massony., Janvier 1643; MC/RE/XII/1
    - Procuration: Nicolas Allier., Janvier 1643; MC/RE/XII/1
    - Inventaire: Jean Couvil de l'Isle., Janvier 1643; MC/RE/XII/1
    - Désistement: Pierre Cordier., Janvier 1643; MC/RE/XII/1
    - Désistement: Anne de Chambré., Janvier 1643; MC/RE/XII/1
    - Rétrocession: Sébastien Duchemin., Janvier 1643; MC/RE/XII/1
    - Rétrocession: Pierre Gentil., Janvier 1643; MC/RE/XII/1
    - Procuration: Alexandre Vaillant., Janvier 1643; MC/RE/XII/1
    - Procuration: N. Guillet., Janvier 1643; MC/RE/XII/1
    - Protestations: Pierre Dumées., Janvier 1643; MC/RE/XII/1
    - Protestations: André Violette., Janvier 1643; MC/RE/XII/1
    - Vente: Denis Neret., Janvier 1643; MC/RE/XII/1
    - Vente: Gratienne Gervaise., Janvier 1643; MC/RE/XII/1
    - Vente: N. Dauthun et Claude Duperron., Janvier 1643; MC/RE/XII/1
    - Marché: Pierre Callard., Janvier 1643; MC/RE/XII/1
    - Marché: Jean Delafont., Janvier 1643; MC/RE/XII/1
    - Constitution: Pierre Brulard du Broussin., Janvier 1643; MC/RE/XII/1
    - Transport: Palamedes de Foudra., Janvier 1643; MC/RE/XII/1
    - Transport: Médard Robert., Janvier 1643; MC/RE/XII/1
    - Vente: Pierre Besant., Janvier 1643; MC/RE/XII/1
    - Vente: François Le Mays., Janvier 1643; MC/RE/XII/1
    - Garentie: François Vian., Janvier 1643; MC/RE/XII/1
    - Garentie: André de Pajot., Janvier 1643; MC/RE/XII/1
    - Quittance: François Vian., Janvier 1643; MC/RE/XII/1
    - Quittance: André de Pajot., Janvier 1643; MC/RE/XII/1
    - Quittance: François Vian., Janvier 1643; MC/RE/XII/1
    - Quittance: Urbain Jolly., Janvier 1643; MC/RE/XII/1
    - Quittance: René Harenger., Janvier 1643; MC/RE/XII/1
    - Quittance: Louis Jouart., Janvier 1643; MC/RE/XII/1
    - Compte: Pierre Quarré., Janvier 1643; MC/RE/XII/1
    - Compte: Hiérosme Payen., Janvier 1643; MC/RE/XII/1
    - Marché: Simon Durosoy., Janvier 1643; MC/RE/XII/1
    - Marché: Guillaume Vemat., Janvier 1643; MC/RE/XII/1
    - Mariage: François Mercier et Marie Boesson., Janvier 1643; MC/RE/XII/1
    - Renonciation: Jacques de Monceau., Janvier 1643; MC/RE/XII/1
    - Don mutuel: Pierre Hamel., Janvier 1643; MC/RE/XII/1
    - Don mutuel: Marie Le Jace., Janvier 1643; MC/RE/XII/1
    - Procuration: Pierre Gruyn., Janvier 1643; MC/RE/XII/1
    - Procuration: Roland Gruyn., Janvier 1643; MC/RE/XII/1
    - Procuration: Palamedes de Foudria., Janvier 1643; MC/RE/XII/1
    - Bail: Pierre Gruyn., Janvier 1643; MC/RE/XII/1
    - Bail: Roland Gruyn., Janvier 1643; MC/RE/XII/1
    - Bail: Palamedes de Foudria., Janvier 1643; MC/RE/XII/1
    - Quittance: Jacques Hasard., Janvier 1643; MC/RE/XII/1
    - Quittance: Sébastienne Mitard., Janvier 1643; MC/RE/XII/1
    - Quittance: Jean Charron., Janvier 1643; MC/RE/XII/1
    - Constitution: Henri de Boulinvilliers., Janvier 1643; MC/RE/XII/1
    - Constitution: Magdelaine Dupé., Janvier 1643; MC/RE/XII/1
    - Constitution: Etienne Charlet., Janvier 1643; MC/RE/XII/1
    - Transport: Palamedes de Foudria., Janvier 1643; MC/RE/XII/1
    - Transport: Claude Thody., Janvier 1643; MC/RE/XII/1
    - Bail: Louis Devau., Janvier 1643; MC/RE/XII/1
    - Bail: Pierre David., Janvier 1643; MC/RE/XII/1
    - Déclaration: Jean Poinsenet., Janvier 1643; MC/RE/XII/1
    - Déclaration: Roland Gruyn., Janvier 1643; MC/RE/XII/1
    - Déclaration: Pierre Gruyn., Janvier 1643; MC/RE/XII/1
    - Bail: Jean Poinsenet., Janvier 1643; MC/RE/XII/1
    - Bail: Roland Gruyn., Janvier 1643; MC/RE/XII/1
    - Bail: Pierre Gruyn., Janvier 1643; MC/RE/XII/1
    - Vente: Jean Jomier., Janvier 1643; MC/RE/XII/1
    - Vente: Jean Boullier., Janvier 1643; MC/RE/XII/1
    - Vente: Jean Boulier., Février 1643; MC/RE/XII/1
    - Vente: Gilles Gillet., Février 1643; MC/RE/XII/1
    - Transport: Bénigne Meure., Février 1643; MC/RE/XII/1
    - Transport: Claude Geuffronneau., Février 1643; MC/RE/XII/1
    - Marché: Jacques Paupy de Maisonrouge., Février 1643; MC/RE/XII/1
    - Marché: Charles Gruyn des Bordes., Février 1643; MC/RE/XII/1
    - Compte: Charles Gruyn des Bordes., Février 1643; MC/RE/XII/1
    - Compte: Gabriel Lombart., Février 1643; MC/RE/XII/1